最　高　行　政　法　院　裁　定
                                      100年度裁字第410號
上  訴  人　楊水朝
被 上訴 人　臺南市政府稅務局（原臺南市稅務局）
代　表　人　施齡
上列當事人間土地增值稅事件，上訴人對於中華民國99年10月21
日高雄高等行政法院99年度訴字第110號判決，提起上訴，本院
裁定如下：
　　主  文
上訴駁回。
上訴審訴訟費用由上訴人負擔。
　　理  由
一、按對於高等行政法院判決之上訴，非以其違背法令為理由，
    不得為之，行政訴訟法第242條定有明文。依同法第243條第
    1項規定，判決不適用法規或適用不當者，為違背法令；而
    判決有同條第2項所列各款情形之一者，為當然違背法令。
    是當事人對於高等行政法院判決上訴，如依行政訴訟法第24
    3條第1項規定，以高等行政法院判決有不適用法規或適用不
    當為理由時，其上訴狀或理由書應有具體之指摘，並揭示該
    法規之條項或其內容；若係成文法以外之法則，應揭示該法
    則之旨趣；倘為司法院解釋或本院之判例，則應揭示該判解
    之字號或其內容。如以行政訴訟法第243條第2項所列各款情
    形為理由時，其上訴狀或理由書，應揭示合於該條項各款之
    事實。上訴狀或理由書如未依此項方法表明，或其所表明者
    與上開法條規定不合時，即難認為已對高等行政法院判決之
    違背法令有具體之指摘，其上訴自難認為合法。
二、本件上訴人於民國97年5月15日以其所有坐落臺南市○○區
    ○○段143-3地號土地（下稱系爭土地）與訴外人李適吉簽
    訂土地所有權買賣移轉契約書，並於同年月21日檢附臺南市
    政府97年2月27日南市都管字第09744022000號「都市計畫土
    地使用分區（或公共設施用地）證明書」（下稱系爭使用分
    區證明書）向被上訴人申報土地移轉現值。因依系爭使用分
    區證明書所載，系爭土地屬「公園兼兒童遊樂場用地」，且
    將以徵收方式視財源籌措情形編列預算徵收取得，被上訴人
    乃核認系爭土地之移轉符合土地稅法第39條第2項免徵土地
    增值稅規定，核發土地增值稅免稅證明書。嗣因臺南市政府
    發現系爭使用分區證明書內容有誤，以98年5月11日南市都
    管字第09816524090號函通知被上訴人更正系爭土地應以市
    地重劃方式開發，並將原函作廢。被上訴人遂向上訴人補徵
    土地增值稅新臺幣2,057,806元。上訴人不服，循序提起行
    政訴訟，經原審判決駁回，乃對原判決上訴，主張：（一）
    上訴人係依土地稅法第49條第1項規定，向被上訴人申報「
    土地移轉現值」，再被動地由被上訴人核定稅額，並無主動
    要求被上訴人為「免徵土地增值稅」之申請。惟原判決遽認
    係上訴人申請免徵土地增值稅而不受信賴保護，有適用法規
    不當之違誤。（二）又原判決認上訴人係提供不正確資料，
    致被上訴人依該資料而作成免稅處分，其信賴不值得保護，
    但又指稱上訴人係以「故意或重大過失而不知為違誤之土地
    使用分區證明書」申請免徵土地增值稅，其理由前後顯有矛
    盾。（三）都市計畫中細部計畫之擬定與公告等，並不足以
    證明土地所有權人必知其詳，是原判決據以推論系爭使用分
    區證明書顯有違誤之事實，應為上訴人所得知悉，顯違背證
    據法則，有適用都市計畫法不當之違誤。（四）系爭使用分
    區證明書屬臺南市政府依法核發之公文書，依民事訴訟法第
    355條及行政訴訟法第176條規定，於本件訴訟程序應推定為
    真正，惟原判決遽指為不正確資料，亦有判決適用法則不當
    之違法等語。雖以原判決違背法令為由，惟核其上訴理由，
    係就原審取捨證據、認定事實之職權行使，指摘其為不當，
    並就原審所為論斷，泛言其論斷矛盾，暨執無涉之民事訴訟
    法第355條及行政訴訟法第176條規定為爭議，而非具體表明
    合於不適用法規、適用法規不當、或行政訴訟法第243條第2
    項所列各款之情形，難認對原判決之如何違背法令已有具體
    之指摘。依首開規定及說明，應認其上訴為不合法。
三、據上論結，本件上訴為不合法。依行政訴訟法第249條第1項
    前段、第104條、民事訴訟法第95條、第78條，裁定如主文
    。
中　　華　　民　　國　　100　 年　　2　　 月　　17　　日
                    最高行政法院第四庭
                        審判長法官　黃　璽　君
                              法官　楊　惠　欽
                              法官　吳　東　都
                              法官　陳　金　圍
                              法官　蕭　惠　芳

以  上  正  本  證  明  與  原  本  無  異
中　　華　　民　　國　　100　 年　　2　　 月　　17　　日
　　　　　　　　　　　　　　　書記官　張　雅　琴